# 园林企业的自产苗木用于园林建设工程，能否分苗木销售与园林施工分别确认？

提问人：LBJ0551 时间：2019-09-04 08:37:53
A 园林公司与 B 公司签订 2000 万元的园林建设合同，合同约定建设周期为 180 天，并约定 4 年的养护期（养护期主要保证树木的成活率、树木冬季保暖等），款项分 4 年支付，在工程交付时支付总价的 40%，养护期 4年后结清工程尾款（总价的 10%）。合同根据造价部提供的报价清单上的价格确认，报价清单上含绿化工程（主要为苗木的报价，但该报价已包含后期移栽所需耗用的人工、机械费等）、养护工程和其他费用。由于税法上规定，将自产的苗木对外销售免增值税、企业所得税。会计上能否将该工程中的苗木销售部分单独区分确认收入？ 另外补充说明的是，A 公司单独与C公司签订的苗木销售合同，合同约定的所有权在交付验收时确认转移。

回答人：chenyiwei
这个问题从会计角度，就是判断苗木销售、工程施工、后续养护等是否分别构成单项履约义务。就本案例而言，如果苗木的可替代性很强，很容易从市场上其他供应商获得（不一定必须自产），则表明苗木本身属于可明确区分的商品；其次后续工程施工和养护工作并没有对苗木进行重大修改和定制，与工程施工、后续养护也没有高度关联性，因此倾向于可将苗木销售作为一项单项履约义务。